# 其他权益工具处置的税费相关处理

提问人：moruoyu1 时间：2021-07-22 19:33:08
求助！在公司处置其他权益工具投资（上市公司股票）时，处置时点的公允价值应该按照股数乘股价，还是股数乘股价扣除交易费用和增值税。如果公允价值是股数和股价，那么增值税进当期损益嘛？
谢谢！

回答人：chenyiwei
处置时点的公允价值应该按照股数乘股价。处置时的交易费用和税费等可以一并直接调整留存收益。